ko: 먼지 분리 방식: 물 필터; 순환; 필터; 멀티 순환; 기타
cs: Způsob odstraňování nečistot: Filtrování vody; Cyklónové; Filtrování; Multicyklónové; Jiné
it: Metodo di separazione dello sporco: Filtraggio dell'acqua; Ciclonico; Filtraggio; Multi-ciclonico; Altro
hr-HR: Metoda odvajanja prljavštine: Filtriranje vode; Ciklonsko; Filtriranje; Multiciklonsko; Ostalo
fr: Méthode de séparation des résidus: Filtrage de l'eau; Cyclonique; Filtration; Multicyclonique; Autre
th: วิธีการแยกสิ่งสกปรก: การกรองน้ำ; การกรองแบบไซโคลน; การกรอง; การกรองแบบมัลติไซโคลน; อื่นๆ
ja: 土壌分離方法: アクアフィルタリング; サイクロン; フィルタリング; マルチサイクロニック; その他
pt-BR: Método de separação de sujeira: Filtragem de água; Ciclônico; Filtragem; Multiciclônico; Outro
en: Dirt separating method: Aqua filtering; Cyclonic; Filtering; Multi cyclonic; Other
pl: Metoda oddzielania zanieczyszczeń: Filtrowanie wody; Cyklon; Filtrowanie; Wielocyklonowy; Inne
de: Schmutztrennungsmethode: Wasserfilterung; Zyklonisch; Filterung; Multizyklonisch; Sonstiges
tr: Kir Ayırma Yöntemi: Su filtreleme; Siklonik; Filtreleme; Çoklu siklonik; Diğer
vi: Phương pháp tách bụi bẩn: Lọc nước; Lốc xoáy; Lọc; Đa xoáy thuận; Khác
ru: Способ пылеулавливания: Фильтрация воды; Циклонный; Фильтрация; Мультициклонный; Другой
hu: Szennyeződésleválasztó módszer: Vízszűrés; Ciklontechnológia; Szűrés; Többciklonos; Egyéb
sv: Smutsavskiljningsmetod: Vattenfiltrering; Cyklonisk; Filtrering; Multicyklonisk; Övrigt
bg-BG: Метод за отделяне на мръсотия: Аква филтриране; Циклоничен; Филтриране; Мултициклоничен; Други
sk-SK: Metóda oddeľovania nečistôt: Vodné filtrovanie; Cyklónový; Filtrovanie; Multicyklónový; Iné
ro-RO: Metodă de separare a murdăriei: Filtrare apă; Ciclonic; Filtrare; Multi-ciclonic; Altele
da: Metode til snavsadskillelse: Vandfiltrering; Cyklonisk; Filtering; Multicyklonisk; Andet
zh-TW: 污垢分離方式: 水過濾; 旋風式; 過濾; 多旋風式; 其他
nb: Metode for separering av smuss: Vannfiltrering; Syklonisk; Filtrering; Multisyklonisk; Annet
zh-CN: 污垢分离方法: 水过滤; 气旋; 过滤; 多气旋; 其他
es: Método de separación de suciedad: Filtrado de agua; Ciclónico; Filtración; Multiciclónico; Otros
lt-LT: Purvo atskyrimo būdas: Vandens filtravimas; Cikloninis; Filtravimas; Multicikloninis; Kita
el: Μέθοδος διαχωρισμού βρωμιάς: Φιλτράρισμα νερού; Κυκλωνικός; Φιλτράρισμα; Πολυκυκλωνικός; Άλλο
nl: Vuilafscheidende methode: Aqua-filtering; Cyclonisch; Filtering; Multicyclonisch; Andere
pt-PT: Método de separação de sujidade: Filtragem de água; Ciclónico; Filtragem; Multi-ciclónico; Outro
sl-SI: Način ločevanja umazanije: Aqua filtriranje; Ciklonski; Filtriranje; Multiciklonski; Drugo
fi: Lianerotusmenetelmä: Vesisuodatus; Sykloninen; Suodatus; Monisykloninen; Muu